【裁判字號】    97,交聲,437
【裁判日期】    971224
【裁判案由】    交管條例聲異
【裁判全文】
臺灣板橋地方法院交通事件裁定         97年度交聲字第437號
原處分機關  交通部公路總局新竹區監理所中壢監理站
異  議  人
即受處分人  甲○○
                      號
上列受處分人因違反道路交通管理處罰條例案件，對於交通部公
路總局新竹區監理所中壢監理站於民國96年12月21日以壢監裁字
第裁53-A00000000號違反道路交通管理事件裁決書所為之處分，
聲明異議，本院裁定如下：
    主  文
異議駁回。
    理  由
一、原處分意旨略以：異議人即受處分人甲○○於民國96年2 月
    26日上午8 時35分許，駕駛車號INF-016 號重型機車，在臺
    北市○○路242 巷處，有跨越分向限制線駛入來車道之違規
    ，經臺北市政府警察局交通警察大隊警員依據採證照片於96
    年3 月3 日以北市警交大字第A00000000 號舉發違反道路交
    通管理事件通知單（以下簡稱舉發通知單）逕行舉發，嗣經
    原處分機關即交通部公路總局新竹區監理所中壢監理站依道
    路交通管理處罰條例第45條第3 款規定，裁處罰鍰新臺幣一
    千八百元，並依同法第63條第1 項第1 款規定記違規點數一
    點。
二、聲明異議意旨略以：異議人因住所與戶籍地不同，一直以來
    並未收到本件舉發通知單，直到更換戶籍地與住所為同一地
    士，才於約96年11月中左右收到掛號通知。異議人提出申訴
    卻遭駁回，理由是有人簽收該掛號信，異議人至原處所（臺
    北縣中和市○○路274 號4 樓）查證，該處管理員告知有退
    回掛號信，異議人又至郵局查問，經告知已退回發信處，異
    議人再致電臺北市政府警察局交通警察大隊詢問，卻經告知
    已銷燬信件。請臺北市政府警察局交通警察大隊出示照片，
    異議人願負擔罰鍰，而異議人因一直沒收到掛號信，沒理由
    需繳交逾最低額之罰鍰，爰依法聲明異議云云。
三、按汽車駕駛人，爭道行駛有不依規定駛入來車道之情形者，
    處新臺幣六百元以上一千八百元以下罰鍰，並記違規點數一
    點，道路交通管理處罰條例第45條第3 款、第63條第1 項第
    1 款分別定有明文。又按送達，於應受送達人之住居所、事
    務所或營業所為之；於應送達處所不獲會晤應受送達人時，
    得將文書付與有辨別事理能力之同居人、受僱人或應送達處
    所之接收郵件人員，行政程序法第72條第1 項前段、第73條
    第1 項有明文規定。再按依違反道路交通管理事件統一裁罰
    基準及處理細則第5 條規定，處理違反道路交通管理事件，
    有關文書送達之程序，依行政程序法之規定。
四、經查：異議人即受處分人甲○○所有之車牌號碼ING-016 號
    重型機車，於96年2 月26日上午8 時35分許，在臺北市○○
    路242 巷處，有跨越分向限制線駛入來車道之違規，經臺北
    市政府警察局交通警察大隊警員依據採證照片於96年3 月3
    日以北市警交大字第A00000000 號舉發通知單逕行舉發，該
    舉發通知單經原舉發機關以掛號郵寄異議人車輛登記之車籍
    地「桃園縣平鎮市○○路○段280 號12樓之6 」，因招領逾
    期無人簽收退回，嗣原舉發機關再次以郵寄方式向異議人當
    時之戶籍地址「臺北縣中和市○○路274 號4 樓」寄送舉發
    通知單，因未獲會晤應受送達人本人，已於96年3 月23日將
    舉發通知單交與應送達處所之接收郵件人員，嗣異議人未於
    期限內繳納罰鍰及提出申訴，於96年11月13日始提出申訴，
    原處分機關乃於96年12月21日以壢監裁字第裁53-A00000000
    號違反道路交通管理事件裁決書，依前道路交通管理處罰條
    例第45條第3 款規定裁處異議人甲○○罰鍰新臺幣一千八百
    元，並依同法第63條第1 項第1 款規定記違規點數一點，異
    議人於96年12月26日收受該裁決書後於97年1 月4 日提起聲
    明異議等情，有上開裁決書、交通部公路總局新竹區監理所
    中壢監理站送達證書、申訴書、臺北市政府警察局96年3 月
    3 日北市警交大字第A00000000 號舉發通知單、採證照片、
    、原舉發機關臺北市政府警察局交通警察大隊96年11月27日
    北市警交大執字第09635910600 號函、臺北市政府警察局交
    通警察大隊送達證書、異議人甲○○戶籍資料等件影本在卷
    可稽。依卷附之採證照片所示，異議人甲○○所有之INF-01
    6 號重型機車當時有跨越分向限制線駛入來車道之違規事實
    ，至為明確。且原舉發機關以郵寄方式向異議人當時之住所
    地「臺北縣中和市○○路274 號4 樓」寄送舉發通知單，未
    獲會晤應受送達人本人，已於96年3 月23日將舉發通知單交
    與應送達處所之接收郵件人員，依前揭行政程序法之規定，
    已生合法送達之效力。至於異議人提出該址社區管理委員會
    收件資料上，經人書寫「退回」乙節，並不影響本件舉發通
    知單已合法送達於異議人之效力。
五、再按道路交通管理處罰條例所定罰鍰之處罰，受處罰人接獲
    違反道路交通管理事件通知單後，於十五日內得不經裁決，
    逕依同條例第九十二條第三項之罰鍰基準規定，向指定之處
    所繳納結案；不服舉發事實者，應於十五日內，向處罰機關
    陳述意見；其不依通知所定期限前往指定處所聽候裁決，且
    未依規定期限繳納罰鍰結案或向處罰機關陳述意見者，處罰
    機關得逕行裁決之，道路交通管理處罰條例第9 條第1 項有
    明文規定。本件異議人既有不依規定駛入來車道之違規事實
    ，原舉發機關亦將舉發通知單依法送達，而異議人於應到案
    日期前仍未繳納罰鍰結案或陳述其不服舉發事實之意見，而
    遲至96年11月13日始提出申訴，則原處分機關交通部公路總
    局新竹區監理所中壢監理站就異議人不依規定駛入來車道之
    違規事實，依道路交通管理處罰條例第45條第3 款及同條例
    第9 條第1 項之規定，逕依違反道路交通管理事件統一裁罰
    標準裁處異議人即受處分人甲○○罰鍰新臺幣一千八百元，
    並記違規點數一點，於法並無不當之處，是本件聲明異議為
    無理由，應予駁回。
據上論斷，應依道路交通管理處罰條例第87條第2 項，道路交通
案件處理辦法第19條，裁定如主文。
中    華    民    國    97    年    12    月    24    日
                        交通法庭  法  官  戴嘉清
以上正本證明與原本無異
如不服本裁定應於送達後5 日內向本院提出抗告狀
                                  書記官  廖貞音
中    華    民    國    97    年    12    月    24    日


司法院資訊處製作；財團法人民間司法改革基金會備份。
